# 分步获取控制权与处置部分股权丧失控制权业务归纳汇总（初步小结）

提问人：dyliyajun 时间：2010-09-13 16:17:41
企业因处置部分股权投资或其他原因丧失了对原有子公司控制权，这个案例不够细，能否做一个完整的案例？

回答人：chenyiwei
回复 8 楼 dyliyajun 的帖子你的理解基本上是合理的（需注意原先合并报表层面与该子公司相关的商誉在丧失控制权时也应当一并转销）。此处的“原有子公司自购买日开始持续计算的净资产”其实是指这部分净资产于处置日在母公司合并报表层面体现的价值，是以当初购买日单项可辨认资产和负债的公允价值为基础对以后期间的折旧、摊销、成本结转等进行调整的结果，并不是处置日的公允价值。